<!DOCTYPE html PUBLIC "-//W3C//DTD XHTML 1.0 Transitional//EN" "http://www.w3.org/TR/xhtml1/DTD/xhtml1-transitional.dtd">
<html xmlns="http://www.w3.org/1999/xhtml">
<head>
	<meta http-equiv="Content-Type" content="text/html; charset=iso-8859-1" />
	<title>Ymmärrä suomea</title>
	<style type="text/css" media="all">@import "css/styles.css";</style>
	<script type="text/javascript" src="swfobject.js"></script>
</head>
<body class="font-medium">
	<div id="main-wrapper">
		<div id="topbar"></div>
		<div id="main-menu">
			<table cellspacing="0" cellpadding="0" border="0" class="add-links"><tr>
				<td class="item"><img class="raquo" src="i/raquo.gif" alt="" height="7" width="4" /><a href="/ymmarra/index.php?moduli=sanakirja">Sanakirja</a></td>
				<td class="item"><img class="raquo" src="i/raquo.gif" alt="" height="7" width="4" /><a href="/ymmarra/index.php?moduli=verbit">Verbiluettelo</a></td>
				<td class="item"><img class="raquo" src="i/raquo.gif" alt="" height="7" width="4" /><a href="/ymmarra/index.php?moduli=kielioppi">Kielioppi</a></td>
			</tr></table>
			<table cellspacing="0" cellpadding="0" border="0"><tr>
				<td class="item"><img class="raquo" src="i/raquo.gif" alt="" height="7" width="4" /><a href="/ymmarra/index.php">Etusivu</a></td>
				<td class="item"><img class="raquo" src="i/raquo.gif" alt="" height="7" width="4" /><a href="/ymmarra/index.php?moduli=tekstit">Lukutekstit</a></td>
			</tr></table>
		</div>
		<div id="content">
			<table cellspacing="0" cellpadding="0" border="0" id="content-wrapper"><tr>
				<td>
					<div id="left-menu">
												<div class="header-verb"><span>Verbit</span></div>
						<div class="menu">
								<div class="init"><a href="/ymmarra/index.php?moduli=verbit&kirjain=a">A</a></div>
								<div class="init"><a href="/ymmarra/index.php?moduli=verbit&kirjain=e">E</a></div>
								<div class="init"><a href="/ymmarra/index.php?moduli=verbit&kirjain=h">H</a></div>
								<div class="init"><a href="/ymmarra/index.php?moduli=verbit&kirjain=i">I</a></div>
								<div class="init"><a href="/ymmarra/index.php?moduli=verbit&kirjain=j">J</a></div>
								<div class="init"><a href="/ymmarra/index.php?moduli=verbit&kirjain=k">K</a></div>
								<div class="init"><a href="/ymmarra/index.php?moduli=verbit&kirjain=l">L</a></div>
								<div class="init"><a href="/ymmarra/index.php?moduli=verbit&kirjain=m">M</a></div>
								<div class="init"><a href="/ymmarra/index.php?moduli=verbit&kirjain=n">N</a></div>
								<div class="init"><a href="/ymmarra/index.php?moduli=verbit&kirjain=o">O</a></div>
								<div class="init"><a href="/ymmarra/index.php?moduli=verbit&kirjain=p">P</a></div>
								<div class="init"><a href="/ymmarra/index.php?moduli=verbit&kirjain=r">R</a></div>
								<div class="init"><a href="/ymmarra/index.php?moduli=verbit&kirjain=s">S</a></div>
								<div class="init"><a href="/ymmarra/index.php?moduli=verbit&kirjain=t">T</a></div>
								<div class="init"><a href="/ymmarra/index.php?moduli=verbit&kirjain=u">U</a></div>
								<div class="init"><a href="/ymmarra/index.php?moduli=verbit&kirjain=v">V</a></div>
								<div class="init"><a href="/ymmarra/index.php?moduli=verbit&kirjain=y">Y</a></div>
								<div class="init"><a href="/ymmarra/index.php?moduli=verbit&kirjain=Ä">Ä</a></div>
						</div>					</div>
				</td>
				<td>
					<div id="main-content">
						<div id="path">
							<a href=".">Etusivu</a> &gt; <a href="/ymmarra/index.php?moduli=verbit&kirjain=E">E</a>						</div>
													<h1>EHTIÄ</h1>
						<table cellspacing="0" cellpadding="0" border="0">
							<tr>
								<td colspan="2" style="padding-bottom:10px;"><strong>Aktiivin indikatiivi</strong></td>
							</tr>
							<tr>
								<td><pre>PREESENS                   
minä     ehdin             
sinä     ehdit             
hän      ehtii             
me       ehdimme           
te       ehditte           
he       ehtivät           

PASSIIVI
         ehditään          

IMPERFEKTI                 
         ehdin             
         ehdit             
         ehti              
         ehditte           
         ehdimme           
         ehtivät           

PASSIIVI
         ehdittiin         

PERFEKTI
olen     ehtinyt           
olet     ehtinyt           
on       ehtinyt           
olemme   ehtineet          
olette   ehtineet          
ovat     ehtineet          

PASSIIVI
on       ehditty           

PLUSKVAMPERFEKTI
olin     ehtinyt           
olit     ehtinyt           
oli      ehtinyt           
olimme   ehtineet          
olitte   ehtineet          
olivat   ehtineet          
 
PASSIIVI
oli      ehditty           
</pre></td>
								<td>&nbsp;&nbsp;&nbsp;</td>
								<td><pre>  KIELTOMUOTO
  en        ehdi
  et        ehdi
  ei        ehdi
  emme      ehdi
  ette      ehdi
  eivät     ehdi


  ei        ehditä

   
  en        ehtinyt
  et        ehtinyt
  ei        ehtinyt
  emme      ehtineet
  ette      ehtineet
  eivät     ehtineet


  ei        ehditty


  en    ole ehtinyt
  et    ole ehtinyt
  ei    ole ehtinyt
  emme  ole ehtineet
  ette  ole ehtineet
  eivät ole ehtineet


  ei    ole ehditty


  en    ollut  ehtinyt
  et    ollut  ehtinyt
  ei    ollut  ehtinyt
  emme  olleet ehtineet
  ette  olleet ehtineet
  eivät olleet ehtineet


  ei    ollut  ehditty
</pre></td>
							</tr>
						</table>
						<table cellspacing="0" cellpadding="0" border="0">
							<tr>
								<td colspan="2" style="padding-bottom:10px;"><strong>Aktiivin konditionaali</strong></td>
							</tr>
							<tr>
								<td><pre>PREESENS
minä     ehtisin           
sinä     ehtisit           
hän      ehtisi            
me       ehtisimme         
te       ehtisitte         
he       ehtisivät         
  
PASSIIVI
         ehdittäisiin      

PERFEKTI
olisin   ehtinyt           
olisit   ehtinyt           
olisi    ehtinyt           
olisimme ehtineet          
olisitte ehtineet          
olisivat ehtineet          

PASSIIVI
olisi    ehditty           
</pre></td>
								<td>&nbsp;&nbsp;&nbsp;</td>
								<td><pre> 
  en        ehtisi
  et        ehtisi
  ei        ehtisi
  emme      ehtisi
  ette      ehtisi
  eivät     ehtisi


  ei        ehdittäisi


  en    olisi  ehtinyt
  et    olisi  ehtinyt
  ei    olisi  ehtinyt
  emme  olisi  ehtineet
  ette  olisi  ehtineet
  eivät olisi  ehtineet


  ei    olisi  ehditty
</pre></td>
							</tr>
						</table>
						<table cellspacing="0" cellpadding="0" border="0">
							<tr>
								<td colspan="2" style="padding-bottom:10px;"><strong>Aktiivin potentiaali</strong></td>
							</tr>
							<tr>
								<td><pre>PREESENS
minä     ehtinen           
sinä     ehtinet           
hän      ehtinee           
me       ehtinemme         
te       ehtinette         
he       ehtinevät         

PASSIIVI
         ehdittäneen       

PERFEKTI
lienen   ehtinyt           
lienet   ehtinyt           
lienee   ehtinyt           
lienemme ehtineet          
lienette ehtineet          
lienevät ehtineet          

PASSIIVI
lienee   ehditty           
</pre></td>
								<td>&nbsp;&nbsp;&nbsp;</td>
								<td><pre> 
  en        ehtine
  et        ehtine
  ei        ehtine
  emme      ehtine
  ette      ehtine
  eivät     ehtine


  ei        ehdittäne


  en    liene  ehtinyt
  et    liene  ehtinyt
  ei    liene  ehtinyt
  emme  liene  ehtineet
  ette  liene  ehtineet
  eivät liene  ehtineet 


  ei    liene  ehditty
</pre></td>
							</tr>
						</table>
						<table cellspacing="0" cellpadding="0" border="0">
							<tr>
								<td colspan="2" style="padding-bottom:10px;"><strong>Aktiivin imperatiivi</strong></td>
							</tr>
							<tr>
								<td><pre>PREESENS

(sinä)   ehdi              
(hän)    ehtiköön          
(me)     ehtikäämme        
(te)     ehtikää           
(he)     ehtikööt          

PASSIIVI
         ehdittäköön       

PERFEKTI

ole      ehtinyt           
olkoon   ehtinyt           
olkaamme ehtineet          
olkaa    ehtineet          
olkoot   ehtineet          

PASSIIVI
olkoon   ehditty           
</pre></td>
								<td>&nbsp;&nbsp;&nbsp;</td>
								<td><pre> 

  älä       ehdi  
  älköön    ehtikö
  älkäämme  ehtikö
  älkää     ehtikö
  älkööt    ehtikö


  älköön    ehdittäkö



  älä      ole  ehtinyt
  älköön   olko ehtinyt
  älkäämme olko ehtineet
  älkää    olko ehtineet
  älkööt   olko ehtineet


  älköön   olko ehditty
</pre></td>
							</tr>
						</table>
						<table cellspacing="0" cellpadding="0" border="0">
							<tr>
								<td colspan="2" style="padding-bottom:10px;"><strong>Verbin nominaalimuodot</strong></td>
							</tr>
							<tr>
								<td><pre>I INFINITIIVI              
Lyhyempi muoto:            
         ehtiä             

Pitempi muoto:             
         ehtiäkseni        
         ehtiäksesi
         ehtiäkseen
         ehtiäksemme
         ehtiäksenne
         ehtiäkseen

III  INFINITIIVI           
inessiivi    ehtimässä     
elatiivi     ehtimästä     
illatiivi    ehtimään      
adessiivi    ehtimällä
abessiivi    ehtimättä     
instruktiivi ehtimän       
                           
Passiivi
instruktiivi ehdittämän    
                           
                           
</pre></td>
								<td>&nbsp;&nbsp;&nbsp;</td>
								<td><pre>  II INFINITIIVI
  inessiivi     ehtiessä
  instruktiivi  ehtien

  Passiivi
  inessiivi     ehdittäessä






  IV INFINITIIVI
  nominatiivi   ehtiminen
  partitiivi    ehtimistä
   

  I PARTISIIPPI
  aktiivi       ehtivä
  passiivi      ehdittävä

  II PARTISIIPPI
  aktiivi       ehtinyt  
  passiivi      ehditty
</pre></td>
							</tr>
						</table>

					</div>
				</td>
			</tr></table>		</div>
		<div id="footer"><a href="http://www.oph.fi/"><img src="i/oph_logo_ymmarrasuomea.gif" width="157" height="35" alt="OPH" /></a></div>
	</div>
</body>
</html>
